

Dimas **Faesal Amaldie**

UI/IX Designer



desaindimas.my.id | 20 0823 2451 5388 | in Dimasfaesalamaldie



Ringkasan

Hii, saya seorang UI & UX Designer yang memiliki latar belakang Iulusan Teknik Informatika serta pengalaman memiliki merancang User Interface dan User Experience selama 3 tahun. User Interface saya mempertimbangkan Dalam merancang berdasarkan dasar-dasar hukum UI & UX mempertimbangkan Experience user agar user dapat menggunakan aplikasi mobile ataupun website dengan nyaman. Dengan visi yang kuat untuk menciptakan produk, saya berlatih mengembangkan diri dengan mengikuti pelatihan UI & UX ataupun mengasah skil dengan cara membuat tampilan-tampilan yang baru. Saya adalah orang yang cepat belajar, dan memiliki kemampuan desain kritik. Berada dalam situasi yang melibatkan banyak tim, membuat saya mampu bekerja sama dengan melibatkan tim, mulai dari brainstorming, wireframing, high fiddlety hingga menggunakan prototype untuk mempresentasikan pada CEO ataupun menggunakanya untuk user

Pengalaman

research.

UI /UX Designer

Full Time

Mar 2023 - Jun 2024

Gak Gendut Lagi merupakan perusahaan yang

Gak Gendut Lagi (GGL)

berjalan di bidang kesehatan, yang membantu penggunanya untuk menjaga kesehatan yang berdampak tubuh menjadi sehat dan seperti yang di inginkan oleh penggunanya. Ada 460.000 pengguna yang berhasil merubah badanya, penggunanya rata-rata adalah ibu-ibu rumahan tidak terkecuali anak muda kelebihan berat badan. Dengan menggunakan aplikasi GGL pengguna dapat memantau nutrisi narian, melinat gerakan olahraga, melihat progres badan menuju goals. Krealogi By DUANYAM

Full Time

UI /UX Designer

Jan - Nov 2022

Krealogi adalah Start-up yang menyediakan

media pencatatan digital transaksi management gudang, transaksi langsung antara konsumen merancang antarmuka petani. Saya pengguna aplikasi dan merancang alur bisnis aplikasi Krealogi. Prosesnya termasuk meneliti, membuat wireframe, dan merancang prototipe hi-fi. Natural Nusantara (NASA)

Jul 2020 - Oct 2021

UI /UX Designer

Part Time

Natural nusantara atau NASA berjalan di bidang obat - obatan herbal, saya berada di nasa untuk

merancang landing page pada situs onlinenya. masalah yang terjadi adalah banyaknya produk nasa yang membludak hingga jika ingin mencari produk tertentu harus manual. selaku ui ux magang di nasa berinisiatif untuk merancang tampilan antarmuka yang dapat moderen dan nyaman agar admin ataupun user dalam melakukan pencarian suatu produk bisa di lakukan dengan baik dan nyaman. **Daikin AC Shop Cirebon**

Toko Ac Daikin Cirebon adalah toko terpercaya

Apr - Oct 2018

UI /UX Designer

Part Time

yang di pilih oleh PT daikin global untuk menjual produk pendingin ruangan di cirebon. saya

magang di daikin ac shop cirebon untuk digitalisasi produk pendingin ruanganya, selain digitalisasi produk, transaksi penjualanya langsung antara konsumen dan personal. Saya merancang antarmuka pengguna dari web Toko AC Daikin Cirebon. Prosesnya termasuk meneliti, membuat wireframe, dan merancang prototipe hi-fi. Alia - V Setiap hari saya membuat kebutuhan konten,

Apr - Aug 2017

Design Graphic

Freelance

digunakan. setelah saya membuat konten gambar

dan video, saya mengunggahnya di beberapa media social, seperti instagram dan facebook, untuk memperluas pemasaran produk. **Universitas Islam Indonesia**

umumnya

dengan menggunakan tools paada

Teknik Informatika

Pendidikan

2014 - 2020

Organisasi:

Sertifikat:

Skripsi "Sistem Informasi Persediaan Barang Menggunakan Metode Re-Order Point (Studi Kasus Pada Toko Seera Beauty)" • IT Centrum (Database Administration Workshop

Mengorganisir acara Lokakarya, Mengorganisir

perusahaan, dan Mengorganisir kunjungan

Networking Academy Learn-A-Thon 2020

pembicaraan

I) 2017

- User Flow
- User Interface
- Graphic Design
- Team Work Design Thinking
 - Prototyping Html
 - CSS

Keterampilan

- UX Design
- Design Critichal

Alat

- - - Adobe XD

• Trello

- Maze
 - Miro
- Marvel App

Figma

- Jira
- - Gituhub Clickup

Adobe Ilustrator